【裁判字號】    90,訴,267
【裁判日期】    901207
【裁判案由】    印花稅
【裁判全文】
臺北高等行政法院判決                                九十年度訴字第二六七號
                              .
    原      告  長鼎電機工業股份有限公司
    代  表  人  甲○○董事長.
    訴訟代理人  戊○○
    被      告  桃園縣稅捐稽徵處
    代  表  人  乙○○處長）.
    訴訟代理人  丙○○
                丁○○
右當事人間因印花稅事件，原告不服桃園縣政府中華民國八十九年十一月十五日八九
府法訴字第二○六六二五號訴願決定，提起行政訴訟。本院判決如左：
    主      文
原告之訴駁回。
訴訟費用由原告負擔。
    事      實
一、事實概要：原告於八十七、八十八年間與訴外人益晟營造有限公司等五家公司簽
    訂工程合約，工程總價款計新台幣（下同）一○一、○五六、○○○元，應貼印
    花稅額一○一、○五六元，竟未依規定貼用印花票，嗣經被告查獲，以原告未依
    印花稅法第八條第一項之規定貼印花票，除依印花稅法第二十三條規定責其補貼
    印花稅票外，並按所漏稅額處七倍罰鍰七○七、三○○元。原告不服，申請復查
    結果，未獲准變更，提起訴願，亦遭決定駁回，遂向本院提起行政訴訟。
二、兩造聲明：
  (一)原告聲明：訴願決定、復查決定及原處分均撤銷。
  (二)被告聲明：駁回原告之訴。
三、兩造爭點：系爭合約於書立後交付或使用時，是否有貼用印花票？
  (一)原告主張之理由：
    1.原告於八十七年元月於桃園市崁子腳建號000000000號土地上興建廠
      房，分別與益晟營造有限公司等五家公司簽訂工程合約（合約總金額為新台幣
      一○一、九八二、五六○元），建造廠房，因簽訂合約時，漏貼印花稅票，俟
      工程完成後，原告所屬會計人員於彙總進項憑證及費用辦理進項申報扣抵時發
      現，因金額太大，致無法一一貼用印花於工程合約上，故採總繳方式於八十九
      年二月二十一日向世華銀行桃園分行繳納，計新台幣壹拾萬壹仟玖佰捌拾參元
      ，且於自行發現補繳印花稅之同日備文向被告報備（該處收文字號為0000
      0000號），被告非但未依規定答覆人民申請案件，且將原告提出之自動補
      報補繳申請書作為違章證據，裁罰新台幣柒拾萬柒仟參佰元，顯有違誤。
    2.另依印花稅檢查規則第五條規定：印花稅之檢查，應發函通知受檢查對象，被
      告亦未發函通知原告檢查該工程合約貼用印花情形之日期，且工程合約之正本
      係原告為查詢營業稅之進項固定資產部分之退稅提示於被告，原告以總繳方式
      替代印花，實質上已算貼花，本件如何認定印花稅案件稽徵機關之實施檢查日
      期實有疑問，且原告之印花稅補報補繳日期（八十九年二月二十一日）在被告
      應處罰鍰日（八十九年四月二十五日）之前，故原告應可適用稅捐稽徵法第四
      十八條之一有關自動補報補繳之規定免罰。
  (二)被告答辯之理由：
    1.按「應納印花稅之憑證，於書立後交付或使用時，應貼足印花稅票…。」、「
      違反第八條第一項或第十二條至第二十條之規定，不貼印花稅票或貼用不足稅
      額者，除補貼印花稅票外，按漏貼稅額處五倍至十五倍罰鍰。」分別為印花稅
      法第八條第一項及第二十三條第一項所明定。
    2.原告於八十七、八十八年間與益晟營造有限公司等五家公司簽訂工程合約，工
      程總價款計一○一、○五六、○○○元，應貼印花稅額一○一、○五六元，未
      依規定貼印花稅票，有工程合約書正本附卷可稽，被告遂依上揭規定處七倍罰
      鍰七○七、三○○元（計至百元止），並無不合。
    3.至原告訴稱如何認定印花稅實施檢查日期，實有疑問，其應可適用稅捐稽徵法
      第四十八條之一自動補報繳規定等語，依原告於八十八年十一月九日提示與益
      晟營造有限公司等五家公司簽訂之工程合約書正本，經被告查獲系爭工程合約
      書正本未貼印花稅票之事實至為明確，亦為原告所不爭。按財政部八十三年十
      一月三日台財稅第八三一六一八九五七號函釋：「關於稅捐稽徵法第四十八條
      之一所稱進行調查之基準日，於印花稅案件，：：：應以稽徵機關實施檢查日
      為準。」，原告雖於八十九年二月十一日以總繳方式補繳系爭印花稅，惟係於
      被告八十八年十一月九日實施檢查日後始繳納，且至被告移送違章審理日（八
      十八年十一月二十六日）前，原告仍未補繳系爭印花稅，應無稅捐稽徵法第四
      十八條之一規定之適用。
    理      由
一、按「應納印花稅之憑證，於書立後交付或使用時，應貼足印花稅票…。」、「違
    反第八條第一項或第十二條至第二十條之規定，不貼印花稅票或貼用不足稅額者
    ，除補貼印花稅票外，按漏貼稅額處五倍至十五倍罰鍰。」，分別為印花稅法第
    八條第一項及第二十三條第一項所明定。
二、本件原告於八十七、八十八年間與益晟營造有限公司等五家公司簽訂工程合約，
    工程總價款計一○一、○五六、○○○元，應貼印花稅額一○一、○五六元，竟
    未依規定貼用印花票等情，有原告於八十八年十一月九日所提出與益晟營造有限
    公司等五家公司簽訂之工程合約、工程合約書、委任建築管理顧問合約書等影本
    附於原處分卷可稽，經查上開工程合約等文書、憑證並未貼用印花稅票，此亦為
    原告所不否認，自堪認系爭合約於書立後之八十八年十一月九日仍未貼印花稅票
    一節為真正。原告雖主張其業於八十九年二月二十一日以總繳方式補繳印花稅款
    ，應適用稅捐稽徵法第四十八條之一規定免予處罰等語。惟查本件係因原告八十
    八年度營業稅事件，因進銷情形異常，被告通知原告於八十八年十一月九日攜帶
    帳冊、憑證、合約等至被告處實施進銷項檢查而查獲，始追查至八十七年度亦有
    系爭合約未貼用印花票情形，是本件查悉日期為八十八年十一月九日，原告既於
    其時提出系爭合約等憑證、文據供核，自屬提出行使使用，故該等文書於提出行
    使使用之際既未貼用印花票，則被告予以處罰，即非無據。況本件移送違章審理
    日為八十八年十一月二十六日，亦在原告以總繳方式替代印花之八十九年二月二
    十一日之前，是本件自無所謂自動補報補繳免罰規定適用之餘地。從而被告以系
    爭合約屬應納印花稅之憑證，竟於書立後交付或使用時未貼用印花票，除責其補
    貼印花稅票外，並據以科處罰鍰，揆諸首揭法條規定，並無違誤，訴願決定予以
    維持，亦無不合，原告之訴難認有理由，自應予以駁回。
據上論結，原告之訴為無理由，依行政訴訟法第九十八條第三項前段，判決如主文。
中    華    民    國      九十      年    十二        月      七        日
                            臺 北 高 等 行 政 法 院  第 一 庭
                                           審 判 長  法    官  鄭忠仁
                                                     法    官  林金本
                                                     法    官  林育如
右為正本係照原本作成。
如不服本判決，應於送達後二十日內，向本院提出上訴狀並表明上訴理由，如於本判
決宣示後送達前提起上訴者，應於判決送達後二十日內補提上訴理由書（須按他造人
數附繕本）。
中    華    民    國      九十      年    十二        月      七        日
                                                     書 記 官  王永昌


司法院資訊處製作；財團法人民間司法改革基金會備份。
